fr: Vitesse de lecture/écriture: x16; x1; x24; x48; x4; x52; x8; Autre
nl: Lees-/schrijfsnelheid: 16x; 1x; 24x; 48x; 4x; 52x; 8x; Andere
ro-RO: Viteza de citire/scriere: 16x; 1x; 24x; 48x; 4x; 52x; 8x; Altele
bg-BG: Скорост на четене/запис: 16x; 1x; 24x; 48x; 4x; 52x; 8x; Други
zh-CN: 读/写速度: 16x; 1x; 24x; 48x; 4x; 52x; 8x; 其他
ko: 읽기/쓰기 속도: 16배; 1배; 24배; 48배; 4배; 52배; 8배; 기타
hr-HR: Brzina čitanja/pisanja: 16 puta; 1 put; 24 puta; 48 puta; 4 puta; 52 puta; 8 puta; Ostalo
pt-PT: Velocidade de leitura/escrita: 16x; 1x; 24x; 48x; 4x; 52x; 8x; Outro
ja: 読み取り/書き込み速度: 16倍; 1倍; 24倍; 48倍; 4倍; 52倍; 8倍; その他
sv: Läs-/skrivhastighet: 16x; 1x; 24x; 48x; 4x; 52x; 8x; Övrigt
es: Velocidad de lectura o escritura: 16x; 1x; 24x; 48x; 4x; 52x; 8x; Otros
th: ความเร็วในการอ่าน/เขียน: 16x; 1x; 24x; 48x; 4x; 52x; 8x; อื่นๆ
da: Læse/skrivehastighed: 16x; 1x; 24x; 48x; 4x; 52x; 8x; Andet
en: Read/Write speed: 16x; 1x; 24x; 48x; 4x; 52x; 8x; Other
cs: Rychlost čtení/zápisu: 16x; 1x; 24x; 48x; 4x; 52x; 8x; Jiné
de: Lese-/Schreibgeschwindigkeit: 16x; 1x; 24x; 48x; 4x; 52x; 8x; Sonstiges
el: Ταχύτητα ανάγνωσης/εγγραφής: 16x; 1x; 24x; 48x; 4x; 52x; 8x; Άλλο
hu: Olvasási/írási sebesség: 16x; 1x; 24x; 48x; 4x; 52x; 8x; Egyéb
pt-BR: Velocidade de leitura/gravação: 16x; 1x; 24x; 48x; 4x; 52x; 8x; Outro
sk-SK: Rýchlosť čítania/zápisu: 16x; 1x; 24x; 48x; 4x; 52x; 8x; Iné
vi: Tốc độ đọc/ghi: 16x; 1x; 24x; 48x; 4x; 52x; 8x; Khác
sl-SI: Hitrost branja/pisanja: 16x; 1x; 24x; 48x; 4x; 52x; 8x; Drugo
pl: Szybkość odczytu/zapisu: 16x; 1x; 24x; 48x; 4x; 52x; 8x; Inne
lt-LT: Skaitymo / rašymo greitis: 16x; 1x; 24x; 48x; 4x; 52x; 8x; Kita
zh-TW: 讀/寫速度: 16x; 1x; 24x; 48x; 4x; 52x; 8x; 其他
it: Velocità di lettura/scrittura: 16x; 1x; 24x; 48x; 4x; 52x; 8x; Altro
tr: Okuma/Yazma Hızı: 16x; 1x; 24x; 48x; 4x; 52x; 8x; Diğer
fi: Luku-/kirjoitusnopeus: 16x; 1x; 24x; 48x; 4x; 52x; 8x; Muu
nb: Lese-/skrivehastighet: 16x; 1x; 24x; 48x; 4x; 52x; 8x; Annet
ru: Скорость чтения/записи: 16x; 1x; 24x; 48x; 4x; 52x; 8x; Другая